【裁判字號】    99,事聲,35
【裁判日期】    990429
【裁判案由】    聲明異議（消債）
【裁判全文】
臺灣屏東地方法院民事裁定              99年度事聲字第35號
異  議  人  萬泰商業銀行股份有限公司
法定代理人  乙○○
相  對  人  甲○○
上列聲請人對於本院司法事務官於民國99年3 月8 日所為98年度
執消債更字第174 號認可更生方案裁定聲明異議，本院裁定如下
：
    主  文
異議駁回。
    理  由
一、聲明意旨略以：原裁定認為相對人收入為新台幣（下同）
    55,430元，然而相對人有無年終或三節獎金、津貼之給付？
    鈞院僅以相對人實領收入為更生考量，此更生方案非屬允當
    ，是相對人應再提高還款成數，以平衡雙方權利義務等語。
    爰依法聲明異議，並聲明：廢棄原裁定。
二、按消費者債務清理條例（下稱消債條例）之制定，其立法目
    的，在於使陷於經濟上困境之消費者，得分別情形依本條例
    所定重建型債務清理程序（更生）或清算型債務清理程序（
    清算）清理債務，藉以妥適調整其與債權人及其他利害關係
    人之權利義務關係，保障債權人之公平受償，並謀求消費者
    經濟生活之更生機會，從而健全社會經濟發展。是以更生程
    序係以債務人將來收入作為償債來源，債務人將來如無繼續
    性或反覆性收入之可能，即無履行更生方案之可能，法院自
    不應認可更生方案；或者債務人負債總額若過大，其因更生
    程序而被免責之負債額即相對提高，此對債權人造成之不利
    益過鉅，為保障債權人之權益，法院應不認可更生方案，此
    觀消債條例第1 條、63條第1 項第5 及6 款之立法理由自明
    。從而，若無上述應不認可之情形，於債務人有固定收入，
    而其免責債務額又非過高情況下，自應准予進入更生程序清
    理債務，藉以調整其與債權人及其他利害關係人之權利義務
    關係，除可保障債權人公平受償外，並謀債務人生活更生機
    會。
三、相對人聲請更生，前經本院以98年度消債更字第43號（下稱
    更生案件）裁定開始更生程序，相對人並提出自更生方案裁
    定確定之翌日起8 年，分96期，按月分期攤還25,000元，總
    清償金額為4,176,642 元，清償成數為57.46%之更生方案（
    下稱系爭更生方案），經本院司法事務官以系爭更生方案係
    屬允當可行，予以認可。經查：
(一)、相對人目前每月收入約55,430元，有相對人提出員工薪津給
    與明細表在卷可佐（見更生案件卷第27頁），自堪認相對人
    主張每月收入約55,430元乙節，應屬真實。
(二)、又更生方案中，相對人每月個人必要生活費用係以內政部公
    佈之臺灣省98年度每月最低生活費用9,829 元之標準，自堪
    認均屬必要費用，又相對人每月須繳房屋貸款16,000元。是
    相對人每月平均收入55,430元，仍自願按月清償25,000元，
    足見相對人已減低其個人生活費用支出為7,000 元，藉以盡
    力攤還負債。
四、綜上所述，本院司法事務官斟酌相對人所提更生方案，每月
    1 期，共96期、每期清償25,000元之更生方案，清償債務比
    例亦達54% ，而認其條件核屬公允、適當、可行。此外，又
    查無消債條例第63條或第64條第2 項所定不應認可之消極事
    由存在，乃逕依消債條例第64條第1 項裁定予以認可相對人
    所提更生方案，經核並無不合。從而，異議人聲明異議，非
    有理由，應予駁回。
五、依消費者債務清理條例第15條、民事訴訟法第240 條之4 第
    3 項後段，裁定如主文。
中    華    民    國    99    年    4     月    29    日
                        民事庭  法  官  羅培毓
上為正本係照原本作成
如不服本裁定，應於裁定送達後10日內，以書狀向本院提出抗告
，並繳納抗告費新臺幣1千元。
中    華    民    國    99    年    4     月    30    日
                            書  記  官  鄭靜芳

司法院資訊處製作；財團法人民間司法改革基金會備份。
